【裁判字號】    99,訴,415
【裁判日期】    991110
【裁判案由】    違反槍砲彈藥刀械管制條例等
【裁判全文】
臺灣嘉義地方法院刑事判決               99年度訴字第415號
公  訴  人  臺灣嘉義地方法院檢察署檢察官
被      告  乙○○
選任辯護人  楊勝夫律師
被      告  丙○○
被      告  甲○○
上列被告等因違反槍砲彈藥刀械管制條例等案件，經檢察官提起
公訴（97年度偵字第8201號），因被告等於本院準備程序中就被
訴事實為有罪之陳述，經本院裁定由受命法官獨任以簡式審判程
序審理，判決如下：
    主  文
乙○○犯如附表所示之罪，各處如附表所示之刑。其中附表編號
5至7所示之罪，減為如附表編號5至7所示之刑。應執行有期徒刑
貳年，併科罰金新臺幣參拾萬元，罰金如易服勞役，以新臺幣壹
仟元折算壹日，緩刑伍年，並應於本判決確定之日起壹年內向公
庫支付新臺幣貳拾萬元，另應於本判決確定之日起壹年內向指定
之政府機關、政府機構、行政法人、社區或其他符合公益目的之
機構或團體提供貳佰小時之義務勞務，緩刑期間付保護管束。扣
案之手機壹支（含0000000000號SIM卡壹張）沒收。
丙○○犯如附表編號5至12所示之罪，各處如附表編號5至12所示
之刑。其中附表編號5至7所示之罪，減為如附表編號5至7所示之
刑。應執行有期徒刑壹年，併科罰金新臺幣伍萬元，有期徒刑如
易科罰金，以銀元參佰元即新臺幣玖佰元折算壹日，罰金如易服
勞役，以新臺幣壹仟元折算壹日，緩刑參年，並應於本判決確定
之日起壹年內，接受臺灣嘉義地方法院檢察署舉辦之法治教育課
程參拾小時，緩刑期間付保護管束。扣案之制式霰彈拾玖顆沒收
。
甲○○犯如附表編號13至22所示之罪，各處如附表編號13至22所
示之刑。應執行有期徒刑壹年貳月，併科罰金新臺幣陸萬元，有
期徒刑如易科罰金，以新臺幣壹仟元折算壹日，罰金如易服勞役
，以新臺幣壹仟元折算壹日，緩刑參年，並應於本判決確定之日
起壹年內，接受臺灣嘉義地方法院檢察署舉辦之法治教育課程參
拾小時，緩刑期間付保護管束。
    犯 罪 事 實
一、乙○○係中華民國射擊協會嘉義縣阿里山射擊協會（以下簡
    稱阿里山射擊協會）之會員，並擔任理事，負責承辦該協會
    會員之加入、射擊彈藥之申購、請領及管制，為從事業務之
    人。其明知槍砲彈藥刀械管制條例管制之物品，非經中央主
    管機關許可不得持有、販賣，而阿里山射擊協會所請領射擊
    使用之制式之霰彈，射擊練習完畢後，當日應即將剩餘之制
    式霰彈，送回警察機關庫儲，不得攜出靶場。詎乙○○因擔
    任阿里山射擊協會理事為無給職，竟為私利，欲將阿里山射
    擊協會所請領原為射擊使用，未射擊完畢之子彈販賣謀利，
    於附表所示之時間，將業務上所持有之阿里山射擊協會原供
    射擊使用而未射擊完畢之制式之霰彈侵占入己，而不法持有
    之，並販賣於附表所示之葉宗俊、丙○○、甲○○等人。
二、葉宗俊（所涉違反槍砲彈藥刀械管制條例案件部分，另案偵
    辦中）、丙○○、甲○○亦明知明知槍砲彈藥刀械管制條例
    管制之物品，非經中央主管機關許可不得持有，竟於如附表
    所示之時間，如附表所示之代價，向乙○○購入如附表所示
    數量之制式霰彈而非法持有，用以至嘉義縣山區打獵使用。
三、嗣經警於民國97年11月21日上午9時20分許，在嘉義縣阿里
    山鄉○○段6號地旁工寮內，查獲並扣得丙○○持有之自製
    獵槍（槍枝管制號碼0000000000號）及制式霰彈28顆。並於
    同日上午9時20分許，在甲○○位在嘉義縣阿里山鄉山美村
    山美155號住處內查獲並扣得甲○○持有之自製獵槍（槍枝
    管制編號0000000000）1枝，且於乙○○位於嘉義市○○街
    24號住處扣得乙○○專供販賣制式霰彈使用之手機（內含門
    號00000000 00號SIM卡一張），始循線查悉上情。
四、案經嘉義市政府警察局第一分局報請臺灣嘉義地方法院檢察
    署檢察官偵查起訴。
    理  由
壹、程序事項：
一、按刑事訴訟法第159條之5明定：「被告以外之人於審判外之
    陳述，雖不符前四條之規定，而經當事人於審判程序同意作
    為證據，法院審酌該言詞陳述或書面陳述作成時之情況，認
    為適當者，亦得為證據。」、「當事人、代理人或辯護人於
    法院調查證據時，知有第159條第1項不得為證據之情形，而
    未於言詞辯論終結前聲明異議者，視為有前項之同意。」，
    其立法理由在於傳聞證據未經當事人之反對詰問予以核實，
    乃排斥其證據能力。惟當事人如放棄對原供述人之反對詰問
    權，於審判程序表示同意該等傳聞證據可作為證據，此時，
    法院除認該傳聞證據欠缺適當性外，自可承認其證據能力。
    又當事人、代理人或辯護人於調查證據時，知有刑事訴訟法
    第159條第1項不得為證據之情形，卻表示「對於證據調查無
    異議」、「沒有意見」等意思，而未於言詞辯論終結前聲明
    異議者，應視為已有將該等傳聞證據採為證據之同意（最高
    法院93年度台上字第3533號、94年度台上字第2976號判決意
    旨參照）。經查：本案被告乙○○等3人及被告乙○○之辯
    護人迄至本院言詞辯論終結前，對於搜索扣押筆錄、扣押物
    品目錄表、扣押物品收據等，均未就證據能力聲明異議，復
    經本院於審判期日一一提示供其等表示意見，本院審酌該等
    書面陳述作成時之情況，並無不法情事，與本案待證事實間
    復具有相當之關聯性，以之為本案證據並無不當，自有證據
    能力，而得採為本件認定事實之基礎。
貳、實體事項：
一、訊據被告乙○○對於上揭犯罪事實一、被告甲○○、丙○○
    對於上揭犯罪事實二均自警詢、偵查迄至本院審理中，均坦
    承不諱；並有搜索扣押筆錄、扣押物品目錄表、扣押物品收
    據、照片6張在卷可佐，且有制式霰彈28顆扣案可憑（見偵
    卷第55頁）。又扣案子彈經送內政部警政署刑事警察局鑑定
    ，採樣9顆認係口徑12GAUGE制式霰彈，經實際試射均可擊發
    ，認具殺傷力，有該局98年1月21日刑鑑字第0970181827 號
    槍彈鑑定書在卷可參（見偵卷第50至51頁）。堪認被告乙○○、甲○○、丙○○具任意性之自白均與事實相符。
二、關於被告乙○○、丙○○附表編號5之犯行之新舊法比較：
    按刑法於94年1月7日修正，同年2月2日公布，自95年7月1日
    施行，修正第33條第5款關於法定刑有罰金刑之罪、刪除第
    55條牽連犯、修正第41條第1項前段、第42條第2項易科罰金
    、易服勞役折算標準之規定。
  1.修正後刑法第33條第5款規定「罰金：新臺幣1千元以上，以
    百元計算之」，與修正前刑法第33條第5款規定「罰金：（
    銀元）1元以上」不同。比較新舊法結果，以修正前即行為
    時法較有利於被告，故依刑法第2條第1項前段規定，本案法
    定罰金刑部分，自應適用行為時之法律即修正前刑法第33條
    第5款規定決定其罰金部分之法定刑。
  2.本件被告之犯行，因行為後新法業已刪除牽連犯之規定，此
    刪除雖非犯罪構成要件之變更，但顯已影響行為人刑罰之法
    律效果，自屬法律有變更，依新法第2條第1項前段規定，比
    較新、舊法結果，仍應適用較有利於被告之行為時法律即舊
    法論以牽連犯。
  3.本件被告之犯行，依修正後之刑法第41條第1項前段規定：
    「犯最重本刑為五年以下有期徒刑以下之刑之罪，而受六個
    月以下有期徒刑或拘役之宣告者，得以新臺幣1千元、2千元
    或3千元折算一日，易科罰金。」，但依據舊法及修正前罰
    金罰鍰提高標準條例第二條前段（現已刪除）規定，被告行
    為時易科罰金折算標準，應以銀元3百元折算一日，經折算
    為新臺幣後，應以新臺幣9百元折算為一日。比較修正前後
    之易科罰金折算標準，修正後之規定並未較有利於被告，則
    應依刑法第2條第1項前段規定，適用被告行為時即修正前刑
    法第41條第1項前段規定，定其折算標準。
  4.本件被告行為時，刑法第42條第2項前段規定：「易服勞役
    以1元以上3元以下折算1日。」又被告行為時之易服勞役折
    算標準，業據修正前罰金罰鍰提高標準條例第2條前段規定
    （現已刪除），就其原定數額提高為100倍折算1日，則本件
    被告行為時之易服勞役折算標準，應以銀元300元折算1日，
    即新臺幣900元折算1日。惟95年7月1日修正公布施行之刑法
    第42條第3項前段規定：「易服勞役以新臺幣1千元、2千元
    或3千元折算1日。」比較修正前後之易服勞役折算標準，以
    修正後之規定，較有利於被告，則依刑法第2條第1項但書規
    定，應適用修正後之刑法第42條第3項前段規定，就罰金部
    分均諭知易服勞役之折算標準。
  5.最高法院95年度第8次刑事庭會議決議，揭示「比較時應就
    罪刑有關之共犯、未遂犯、想像競合犯、牽連犯、連續犯、
    結合犯，以及累犯加重、自首減輕暨其他法定加減原因（如
    身分加減）與加減例等一切情形，綜其全部罪刑之結果而為
    比較」之一體適用原則，乃本諸罪刑不可分原則之結果，至
    易刑處分係刑罰執行之問題，及拘束人身自由之保安處分，
    因與罪刑無關，不必為綜合比較外，其餘部分仍須綜其全部
    罪刑之結果為比較後，擇較有利者為整體之適用，不能予以
    割裂而分別適用個別有利之條文（最高法院95年度第8次、
    第17次刑事庭會議決議、最高法院97年度台上字第199號、
    97 年度台上字第902號判決意旨參照）。本件就刑法第33條
    第5款修正，及刑法第55條牽連犯刪除部分，以修正前刑法
    規定對被告最有利，應一體適用舊法，不得違法割裂適用。
    至易科罰金、易服勞役之折算標準係刑罰執行之問題，無庸
    與罪刑有關各項情形綜合比較，應適用修正後之規定。
三、論罪科刑部分：
 (一)被告乙○○附表編號5之犯行，係違反槍砲彈藥刀械管制條例
   第12條第1項之未經許可販賣子彈罪、同法第12條第4項未經
   許可持有子彈罪及刑法第336條第2項業務侵占罪，被告乙○○持有子彈之行為繼續中，將系爭子彈販賣與丙○○，被告
   乙○○持有之低度行為，即為販賣之高度行為所吸收，不再
   論以持有罪名。被告乙○○所犯業務侵占罪與未經許可販賣
   子彈罪具有方法結果之關係，為牽連犯，依修正前刑法第55
   條之規定，從一重未經許可販賣子彈罪。附表編號1至4及6至
   22 之所為，共有21罪，均係違反槍砲彈藥刀械管制條例第12
   條第1項之未經許可販賣子彈罪、同法第12條第4項未經許可
   持有子彈罪及刑法第336條第2項業務侵占罪，其中持有之低
   度行為，即為販賣之高度行為所吸收，不再論以持有罪名。
   且係一行為觸犯未經許可販賣子彈罪、業務侵占罪，為想像
   競合犯，從一重之未經許可販賣子彈罪。被告乙○○附表編
   號1至22之犯行，共有22罪，犯意各別、行為互殊，應分論併
   罰。至起訴書認被告乙○○所為，係犯槍砲彈藥刀械管制條
   例第12條第4項之非法持有子彈罪嫌、刑法第336條第2項業務
   侵占罪嫌及槍砲彈藥刀械管制條例第12條第1項之未經許可販
   賣子彈罪嫌。其所涉業務侵占與未經許可販賣子彈罪，係一
   行為觸犯數罪名，屬想像競合，應從一重之未經許可販賣子
   彈罪處斷。本件被告乙○○所涉非法持有子彈及未經許可販
   賣子彈犯行間，各具有反覆、延續實行之特徵，從而在行為
   概念上縱有多次之舉措，仍應評價認係包括1罪之集合犯行為
   ，應各論以1罪。被告乙○○所涉非法持有子彈罪及非法販賣
   子彈罪間，犯意各別，行為互殊，應分論併罰之等語，容有
   誤會，已如前述，併此敘明。
 (二)被告丙○○附表編號5至12之所為，共有8罪，犯意各別、行
   為互殊，應分論併罰，均係違反槍砲彈藥刀械管制條例第12
   條第4項之未經許可持有子彈罪。
 (三)被告甲○○附表編號13至22之所為，共有10罪，犯意各別、
   行為互殊，應分論併罰，均係違反槍砲彈藥刀械管制條例第
   12 條第4項之未經許可持有子彈罪。
 (四)起訴意旨認被告丙○○、甲○○所為，均係違反槍砲彈藥刀
   械管制條例第12條第4項非法持有子彈罪嫌，被告丙○○、甲○○所涉非法持有子彈犯行間，均具有反覆、延續實行之特
   徵，從而在行為概念上縱有多次之舉措，仍應評價認係包括1
   罪之集合犯行為，應論以1罪等語，容有誤會，已如前述，併
   此敘明。
 (五)爰審酌被告乙○○、丙○○、甲○○等人，無前科、素行均
   佳，此有渠等臺灣高等法院被告前案記錄表在卷可參。被告
   乙○○高職畢業、已婚育有2名子女，從事養殖業、被告丙○○國小畢業、已婚育有5名子女、被告甲○○國小畢業，務農
   ，育有1名子女之智識程度及生活狀況，並衡酌被告乙○○等
   3 人，持有子彈之數量及其行為造成社會治安之潛在危險，
   被告林俊身為阿里山射擊協會理事，因無給職，為圖己利，
   利用職務之便，販賣子彈與被告葉宗俊、丙○○、甲○○等
   人，然被告丙○○、甲○○均屬山地原住民，且被告丙○○
   、甲○○持有子彈係供打獵所用，渠等犯罪動機尚具屬單純
   ，渠等犯罪後均自始坦承犯行等一切情狀，分別量處如主文
   所示之刑，並就被告丙○○、甲○○部分諭知易科罰金之折
   算標準，另就被告乙○○、丙○○、甲○○併科罰金部分，
   諭知易服勞役之折算標準，以示懲儆。
四、另被告乙○○、丙○○附表編號5至7犯行後，中華民國九十
    六年罪犯減刑條例業於96年6月15日經立法院三讀通過，並
    於同年7月16日施行，本件被告乙○○、丙○○涉犯上揭罪
    行部分，其犯罪時間均在96年4月24日以前，均合於減刑條
    件，是其等於上開減刑條例所定96年4月24日前所為之犯行
    部分，自均應依中華民國九十六年罪犯減刑條例第7條之規
    定，就其等所犯之罪之宣告刑諭知減得之刑，並就被告丙○○有期徒刑部分併諭知易科罰金之折算標準（係以修正前刑
    法第41條第1項前段規定諭知易科罰金之標準），就被告乙○○、丙○○併科罰金部分，諭知易服勞役之折算標準，及
    就各減得之刑及未減之刑均定其應執行之刑。
五、按刑法第51條第5款原規定多數有期徒刑合併應執行之刑不
    得逾20年，刑法95年7月1日修正施行後，提高合併應執行之
    最高度刑期為30年，又定執行刑為科刑規範事項，自有就新
    舊法比較必要（最高法院95年第8次刑事庭會議決議參照）
    ，比較後應適用最有利於行為人之舊法。查本件被告乙○○
    、丙○○、甲○○就其等所有犯行，合於定應執行刑之要件
    ；本件就甲○○部分，應依刑法第51條第5款之規定，定其
    應執行刑，；另參諸上開說明，本件就被告乙○○、丙○○
    犯行部分，即應適用修正前刑法第51條第5款之規定，定渠
    等應執行刑。再者，定執行刑之立法意旨，一方面為執行刑
    之便利，他方面係為受刑人之利益，故合於併罰定應執行刑
    之數罪，其自由刑易科罰金之折算標準不同者，於定應執行
    刑時，應擇最有利於受刑人之折算標準適用之（最高法院72
    年度第9次刑事庭會議決議(一)及84年度台非字第452號判決
    意旨參照）。是本件被告丙○○犯行部分，其附表編號5部
    分經減刑後處之有期徒刑，其易科罰金之折算標準，為以銀
    元3百元折算1日，其餘未經減刑部分為以新台幣1千元折算1
    日，揆諸上揭說明，本件被告丙○○所為犯行，所定應執行
    如主文所示之有期徒刑，其易科罰金之折算標準，應適用較
    有利於被告丙○○之規定，即以銀元3百元即新台幣9百元折
    算1日。
六、按98年6月19日公布之司法院釋字第662號解釋：「中華民國
    94年2月2日修正公布之現行刑法第41條第2項，關於數罪併
    罰，數宣告刑均得易科罰金，而定應執行刑之刑逾6個月者
    ，排除適用同條第1項得易科罰金之規定部分，與憲法第23
    條規定有違，並與本院釋字第366號解釋意旨不符，應自本
    解釋公布之日起失其效力。」本件被告丙○○、甲○○於其
    犯行時，大法官釋字第662號解釋尚未公布，修正前刑法第
    41條第2項尚屬有效法律，則上開被告丙○○、甲○○犯如
    附表所示之各罪，各宣告刑及減得之刑雖均得易科罰金，然
    定應執行之刑逾有期徒刑6月，即不得易科罰金，惟上開被
    告丙○○、甲○○行為後，刑法第41條第8項於99年1月1日
    修正公布施行，其應執行之刑逾6月，仍有同條第1項規定之
    適用得易科罰金，而得否易科罰金之易刑處分，關係行為人
    人身自由是否受拘束，其刑罰權效果不同，要屬刑法第2條
    第1項所稱之法律變更，且適用新舊法結果，對於行為人造
    成利或不利之情形，自應依刑法第2條第1項但書規定，比較
    新舊法，適用較有利於上開被告之新法即裁判時法律，均依
    修正後刑法第41條第8項，爰均併諭知易科罰金之折算標準
    ，附此敘明。
七、另被告乙○○、丙○○、甲○○前均未曾因故意犯罪受有期
    徒刑以上刑之宣告等情，各有其等上開被告前案紀錄表在卷
    可參，素行均屬尚可，考量被告乙○○於上開犯行中所得均
    屬有限且於本院審理中向嘉義家扶中心捐款10萬元；被告丙○○、甲○○涉及犯罪情節尚屬非重，而其等3人經此偵審
    程序後，應均能知所警惕，信無再犯之虞，本院認其等3人
    所受刑之宣告，均以暫不執行為適當，爰就被告乙○○依刑
    法第74條第1項第1款之規定，併予宣告刑緩刑5年。就被告
    丙○○、甲○○，均依刑法第74條第1項第1款之規定，併予
    宣告緩刑3年。被告乙○○，爰依刑法第74條第1項第4款規
    定，命其應於本判決確定之日起1年內向公庫支付20萬元，
    以勵自新。另為使被告丙○○、甲○○能從中深切記取教訓
    ，及為強化其法治觀念，使其於緩刑期內深知警惕，避免其
    再度犯罪，爰併依刑法第74條第2項第8款之規定，命被告丙○○、甲○○應於本判決確定後1年內，參加臺灣嘉義地方
    法院檢察署所舉辦之法治教育課程30小時，併依刑法第93
    條第1項第2款之規定，諭知於緩刑期間付保護管束。又為使
    被告乙○○從中獲取教訓，併依刑法第74條第2項第5款之規
    定，命被告乙○○應於本判決確定之日起1年內，向指定之
    政府機關、政府機構、行政法人、社區或其他符合公益目的
    之機構或團體提供200小時之義務勞務，併依刑法第9條第1
    項第2款之規定，諭知於緩期間付保護管束。
八、扣案之驗餘制式霰子彈19顆（另9顆經試射部分僅餘彈殼而
    失其違禁物性質），具殺傷力之子彈，業經鑑定如前，係違
    禁物，應依刑法第38條第1項第1款規定宣告沒收之，附隨於
    被告丙○○最後一次持有子彈罪即附表編號12部分宣告沒收
    。另扣案之手機（內含門號0000000000號SIM卡一張），為
    被告乙○○所有、供犯販賣子彈罪所用之物，為其供陳在卷
    （見本院卷第117頁），爰依刑法第38條第1項第2款規定，
    附隨於被告乙○○最後一次販賣子彈罪即附表編號22部分宣
    告沒收，至扣案丙○○持有之自製獵槍（槍枝管制號碼
    0000000000號）及甲○○持有之自製獵槍（槍枝管制編號
    0000000000）各1枝，起訴意旨認均係屬違反槍砲彈藥刀械
    管制條例第20條之規定，且亦未經起訴，既未經訴追無從判
    決，自無主刑供其附隨宣告為違禁物，爰不為宣告沒收之諭
    知。
據上論斷，應依刑事訴訟法第273條之1第1項、第299條第1項前
段、槍砲彈藥刀械管制條例第12條第1項、第4項，刑法第11條前
段、刑法第336條第2項、修正前第55條、第55條、修正前第41條
第1項前段、第41條第1項前段、第8項、第42條第3項、修正前第
51 條第5款、第51條第5款、第74條第1項第1款、第2項第4款、
第5款、第8款、第93條第1項第2款、刑法施行法第1條之1第1項
、第2項前段，罰金罰鍰提高標準條例第2條（廢止前）、現行法
規所定貨幣單位折算新臺幣條例第2條、中華民國九十六年罪犯
減刑條第2條第1項第3款、第7條、第9條、第11條，判決如主文
。
本案經檢察官陳志川到庭執行職務。
中    華    民    國    99    年    11    月    10    日
                  刑事第三庭  法  官  葉淑儀
以上正本證明與原本無異。
如不服本判決應於收受判決後10日內向本院提出上訴書狀，並應
敘述具體理由；其未敘述上訴理由者，應於上訴期間屆滿後20日
內向本院補提理由書（均須按他造當事人之人數附繕本）「切勿
逕送上級法院」。告訴人或被害人如對於本判決不服者，應具備
理由請求檢察官上訴，其上訴期間之計算係以檢察官收受判決正
本之日期為準。
中    華    民    國    99    年    11    月    10    日
                              書記官  劉美娟
槍砲彈藥刀械管制條例第12條
未經許可，製造、販賣或運輸子彈者，處1年以上7年以下有期徒
刑，併科新臺幣500萬元以下罰金。
未經許可，轉讓、出租或出借子彈者，處6月以上5年以下有期徒
刑，併科新臺幣300萬元以下罰金。
意圖供自己或他人犯罪之用，而犯前二項之罪者，處3年以上10
年以下有期徒刑，併科新臺幣700萬元以下罰金。
未經許可，持有、寄藏或意圖販賣而陳列子彈者，處5年以下有
期徒刑，併科新臺幣300萬元以下罰金。
第1項至第3項之未遂犯罰。
刑法第336條
中華民國刑法第336條
對於公務上或因公益所持有之物，犯前條第 1 項之罪者，處 1
年以上 7 年以下有期徒刑，得併科 5 千元以下罰金。
對於業務上所持有之物，犯前條第 1 項之罪者，處 6 月以上
5 年以下有期徒刑，得併科 3 千元以下罰金。
前二項之未遂犯罰之。
附表：被告乙○○未經許可販賣子彈部分/被告丙○○、甲○○
      未經許可持有子彈部分：
┌─┬────┬────┬─────┬─────┬────────┐
│編│購買人  │時間    │數量（1盒 │金額（新臺│論  罪  科  刑  │
│號│        │        │25發、1箱 │幣）      │                │
│  │        │        │250發）   │          │                │
├─┼────┼────┼─────┼─────┼────────┤
│01│葉宗俊  │96年10月│2盒。     │1,200元（ │被告乙○○未經許│
│  │        │        │          │每盒600元 │可，販賣子彈，處│
│  │        │        │          │）        │有期徒刑壹年壹月│
│  │        │        │          │          │，併科罰金新臺幣│
│  │        │        │          │          │陸萬元，罰金如易│
│  │        │        │          │          │服勞役，以新臺幣│
│  │        │        │          │          │壹仟元折算壹日  │
├─┼────┼────┼─────┼─────┼────────┤
│02│葉宗俊  │97年1月 │3盒。     │1,800元（ │被告乙○○未經許│
│  │        │        │          │每盒600元 │可，販賣子彈，處│
│  │        │        │          │）        │有期徒刑壹年壹月│
│  │        │        │          │          │，併科罰金新臺幣│
│  │        │        │          │          │陸萬元，罰金如易│
│  │        │        │          │          │服勞役，以新臺幣│
│  │        │        │          │          │壹仟元折算壹日  │
├─┼────┼────┼─────┼─────┼────────┤
│03│葉宗俊  │97年4月 │3盒。     │1,800元（ │被告乙○○未經許│
│  │        │        │          │每盒600元 │可，販賣子彈，處│
│  │        │        │          │）        │有期徒刑壹年壹月│
│  │        │        │          │          │，併科罰金新臺幣│
│  │        │        │          │          │陸萬元，罰金如易│
│  │        │        │          │          │服勞役，以新臺幣│
│  │        │        │          │          │壹仟元折算壹日  │
├─┼────┼────┼─────┼─────┼────────┤
│04│葉宗俊  │97年7月 │2盒。     │1,200元（ │被告乙○○未經許│
│  │        │        │          │每盒600元 │可，販賣子彈，處│
│  │        │        │          │）        │有期徒刑壹年壹月│
│  │        │        │          │          │，併科罰金新臺幣│
│  │        │        │          │          │陸萬元，罰金如易│
│  │        │        │          │          │服勞役，以新臺幣│
│  │        │        │          │          │壹仟元折算壹日  │
├─┼────┼────┼─────┼─────┼────────┤
│05│丙○○  │95年6月 │1箱       │3,500元（ │被告乙○○未經許│
│  │        │        │          │每箱3,500 │可，販賣子彈，處│
│  │        │        │          │元）      │有期徒刑壹年壹月│
│  │        │        │          │          │，併科罰金新臺幣│
│  │        │        │          │          │陸萬元，罰金如易│
│  │        │        │          │          │服勞役，以新臺幣│
│  │        │        │          │          │壹仟元折算壹日，│
│  │        │        │          │          │減為有期徒刑陸月│
│  │        │        │          │          │又拾伍日，併科罰│
│  │        │        │          │          │金新臺幣參萬元，│
│  │        │        │          │          │罰金如易服勞役，│
│  │        │        │          │          │以新臺幣壹仟元折│
│  │        │        │          │          │算壹日。        │
│  │        │        │          │          │被告丙○○未經許│
│  │        │        │          │          │可，持有子彈，處│
│  │        │        │          │          │有期徒刑陸月，併│
│  │        │        │          │          │科罰金新臺幣貳萬│
│  │        │        │          │          │元，有期徒刑如易│
│  │        │        │          │          │科罰金，以銀元參│
│  │        │        │          │          │佰元即新臺幣玖佰│
│  │        │        │          │          │元折算壹日；罰金│
│  │        │        │          │          │如易服勞役，以新│
│  │        │        │          │          │臺幣壹仟元折算壹│
│  │        │        │          │          │日；減為有期徒刑│
│  │        │        │          │          │參月，併科罰金新│
│  │        │        │          │          │臺幣壹萬元，有期│
│  │        │        │          │          │徒刑如易科罰金，│
│  │        │        │          │          │以銀元參佰元即新│
│  │        │        │          │          │臺幣玖佰元折算壹│
│  │        │        │          │          │日；罰金如易服勞│
│  │        │        │          │          │役，以新臺幣壹仟│
│  │        │        │          │          │元折算壹日。    │
│  │        │        │          │          │                │
├─┼────┼────┼─────┼─────┼────────┤
│06│丙○○  │95年10月│1箱       │3,500元（ │被告乙○○未經許│
│  │        │        │          │每箱3,500 │可，販賣子彈，處│
│  │        │        │          │元）      │有期徒刑壹年壹月│
│  │        │        │          │          │，併科罰金新臺幣│
│  │        │        │          │          │陸萬元，罰金如易│
│  │        │        │          │          │服勞役，以新臺幣│
│  │        │        │          │          │壹仟元折算壹日，│
│  │        │        │          │          │減為有期徒刑陸月│
│  │        │        │          │          │又拾伍日，併科罰│
│  │        │        │          │          │金新臺幣參萬元，│
│  │        │        │          │          │罰金如易服勞役，│
│  │        │        │          │          │以新臺幣壹仟元折│
│  │        │        │          │          │算壹日。        │
│  │        │        │          │          │被告丙○○未經許│
│  │        │        │          │          │可，持有子彈，處│
│  │        │        │          │          │有期刑陸月，併科│
│  │        │        │          │          │罰金新臺幣貳萬元│
│  │        │        │          │          │，有期徒刑如易科│
│  │        │        │          │          │罰金，以新臺幣壹│
│  │        │        │          │          │仟元折算壹日；罰│
│  │        │        │          │          │金如易服勞役，以│
│  │        │        │          │          │新臺幣壹仟元折算│
│  │        │        │          │          │壹日；減為有期徒│
│  │        │        │          │          │刑參月，併科罰金│
│  │        │        │          │          │新臺幣壹萬元，有│
│  │        │        │          │          │期徒刑如易科罰金│
│  │        │        │          │          │，以新臺幣壹仟元│
│  │        │        │          │          │折算壹日；罰金如│
│  │        │        │          │          │易服勞役，以新臺│
│  │        │        │          │          │幣壹仟元折算壹日│
│  │        │        │          │          │。              │
├─┼────┼────┼─────┼─────┼────────┤
│07│丙○○  │96年2月 │1箱       │3,500元（ │被告乙○○未經許│
│  │        │        │          │每箱3,500 │可，販賣子彈，處│
│  │        │        │          │元）      │有期徒刑壹年壹月│
│  │        │        │          │          │，併科罰金新臺幣│
│  │        │        │          │          │陸萬元，罰金如易│
│  │        │        │          │          │服勞役，以新臺幣│
│  │        │        │          │          │壹仟元折算壹日，│
│  │        │        │          │          │減為有期徒刑陸月│
│  │        │        │          │          │又拾伍日，併科罰│
│  │        │        │          │          │金新臺幣參萬元，│
│  │        │        │          │          │罰金如易服勞役，│
│  │        │        │          │          │以新臺幣壹仟元折│
│  │        │        │          │          │算壹日。        │
│  │        │        │          │          │被告丙○○未經許│
│  │        │        │          │          │可，持有子彈，處│
│  │        │        │          │          │有期刑陸月，併科│
│  │        │        │          │          │罰金新臺幣貳萬元│
│  │        │        │          │          │，有期徒刑如易科│
│  │        │        │          │          │罰金，以新臺幣壹│
│  │        │        │          │          │仟元折算壹日；罰│
│  │        │        │          │          │金如易服勞役，以│
│  │        │        │          │          │新臺幣壹仟元折算│
│  │        │        │          │          │壹日；減為有期徒│
│  │        │        │          │          │刑參月，併科罰金│
│  │        │        │          │          │新臺幣壹萬元，有│
│  │        │        │          │          │期徒刑如易科罰金│
│  │        │        │          │          │，以新臺幣壹仟元│
│  │        │        │          │          │折算壹日；罰金如│
│  │        │        │          │          │易服勞役，以新臺│
│  │        │        │          │          │幣壹仟元折算壹日│
│  │        │        │          │          │。              │
├─┼────┼────┼─────┼─────┼────────┤
│08│丙○○  │96年6月 │1箱       │3,500元（ │被告乙○○未經許│
│  │        │        │          │每箱3,500 │可，販賣子彈，處│
│  │        │        │          │元）      │有期徒刑壹年壹月│
│  │        │        │          │          │，併科罰金新臺幣│
│  │        │        │          │          │陸萬元，罰金如易│
│  │        │        │          │          │服勞役，以新臺幣│
│  │        │        │          │          │壹仟元折算壹日。│
│  │        │        │          │          │被告丙○○未經許│
│  │        │        │          │          │可，持有子彈，處│
│  │        │        │          │          │有期刑陸月，併科│
│  │        │        │          │          │罰金新臺幣貳萬元│
│  │        │        │          │          │，有期徒刑如易科│
│  │        │        │          │          │罰金，以新臺幣壹│
│  │        │        │          │          │仟元折算壹日；罰│
│  │        │        │          │          │金如易服勞役，以│
│  │        │        │          │          │新臺幣壹仟元折算│
│  │        │        │          │          │壹日。          │
│  │        │        │          │          │                │
├─┼────┼────┼─────┼─────┼────────┤
│09│丙○○  │96年10月│1箱       │3,500元（ │被告乙○○未經許│
│  │        │        │          │每箱3,500 │可，販賣子彈，處│
│  │        │        │          │元）      │有期徒刑壹年壹月│
│  │        │        │          │          │，併科罰金新臺幣│
│  │        │        │          │          │陸萬元，罰金如易│
│  │        │        │          │          │服勞役，以新臺幣│
│  │        │        │          │          │壹仟元折算壹日。│
│  │        │        │          │          │被告丙○○未經許│
│  │        │        │          │          │可，持有子彈，處│
│  │        │        │          │          │有期刑陸月，併科│
│  │        │        │          │          │罰金新臺幣貳萬元│
│  │        │        │          │          │，有期徒刑如易科│
│  │        │        │          │          │罰金，以新臺幣壹│
│  │        │        │          │          │仟元折算壹日；罰│
│  │        │        │          │          │金如易服勞役，以│
│  │        │        │          │          │新臺幣壹仟元折算│
│  │        │        │          │          │壹日。          │
├─┼────┼────┼─────┼─────┼────────┤
│10│丙○○  │97年2月 │1箱       │3,500元（ │被告乙○○未經許│
│  │        │        │          │每箱3,500 │可，販賣子彈，處│
│  │        │        │          │元）      │有期徒刑壹年壹月│
│  │        │        │          │          │，併科罰金新臺幣│
│  │        │        │          │          │陸萬元，罰金如易│
│  │        │        │          │          │服勞役，以新臺幣│
│  │        │        │          │          │壹仟元折算壹日。│
│  │        │        │          │          │被告丙○○未經許│
│  │        │        │          │          │可，持有子彈，處│
│  │        │        │          │          │有期刑陸月，併科│
│  │        │        │          │          │罰金新臺幣貳萬元│
│  │        │        │          │          │，有期徒刑如易科│
│  │        │        │          │          │罰金，以新臺幣壹│
│  │        │        │          │          │仟元折算壹日；罰│
│  │        │        │          │          │金如易服勞役，以│
│  │        │        │          │          │新臺幣壹仟元折算│
│  │        │        │          │          │壹日。          │
│  │        │        │          │          │                │
├─┼────┼────┼─────┼─────┼────────┤
│11│丙○○  │97年6月 │1箱       │3,500元（ │被告乙○○未經許│
│  │        │        │          │每箱3,500 │可，販賣子彈，處│
│  │        │        │          │元）      │有期徒刑壹年壹月│
│  │        │        │          │          │，併科罰金新臺幣│
│  │        │        │          │          │陸萬元，罰金如易│
│  │        │        │          │          │服勞役，以新臺幣│
│  │        │        │          │          │壹仟元折算壹日。│
│  │        │        │          │          │被告丙○○未經許│
│  │        │        │          │          │可，持有子彈，處│
│  │        │        │          │          │有期刑陸月，併科│
│  │        │        │          │          │罰金新臺幣貳萬元│
│  │        │        │          │          │，有期徒刑如易科│
│  │        │        │          │          │罰金，以新臺幣壹│
│  │        │        │          │          │仟元折算壹日；罰│
│  │        │        │          │          │金如易服勞役，以│
│  │        │        │          │          │新臺幣壹仟元折算│
│  │        │        │          │          │壹日。          │
│  │        │        │          │          │                │
├─┼────┼────┼─────┼─────┼────────┤
│12│丙○○  │97年10月│1箱       │3,500元（ │被告乙○○未經許│
│  │        │        │          │每箱3,500 │可，販賣子彈，處│
│  │        │        │          │元）      │有期徒刑壹年壹月│
│  │        │        │          │          │，併科罰金新臺幣│
│  │        │        │          │          │陸萬元，罰金如易│
│  │        │        │          │          │服勞役，以新臺幣│
│  │        │        │          │          │壹仟元折算壹日。│
│  │        │        │          │          │被告丙○○未經許│
│  │        │        │          │          │可，持有子彈，處│
│  │        │        │          │          │有期刑陸月，併科│
│  │        │        │          │          │罰金新臺幣貳萬元│
│  │        │        │          │          │，有期徒刑如易科│
│  │        │        │          │          │罰金，以新臺幣壹│
│  │        │        │          │          │仟元折算壹日；罰│
│  │        │        │          │          │金如易服勞役，以│
│  │        │        │          │          │新臺幣壹仟元折算│
│  │        │        │          │          │壹日。扣案制式霰│
│  │        │        │          │          │彈19顆，沒收。  │
├─┼────┼────┼─────┼─────┼────────┤
│13│甲○○  │96年5月 │6盒       │6,000元（ │被告乙○○未經許│
│  │        │        │          │每盒1,000 │可，販賣子彈，處│
│  │        │        │          │元）      │有期徒刑壹年壹月│
│  │        │        │          │          │，併科罰金新臺幣│
│  │        │        │          │          │陸萬元，罰金如易│
│  │        │        │          │          │服勞役，以新臺幣│
│  │        │        │          │          │壹仟元折算壹日。│
│  │        │        │          │          │被告甲○○未經許│
│  │        │        │          │          │可，持有子彈，處│
│  │        │        │          │          │有期刑陸月，併科│
│  │        │        │          │          │罰金新臺幣貳萬元│
│  │        │        │          │          │，有期徒刑如易科│
│  │        │        │          │          │罰金，以新臺幣壹│
│  │        │        │          │          │仟元折算壹日；罰│
│  │        │        │          │          │金如易服勞役，以│
│  │        │        │          │          │新臺幣壹仟元折算│
│  │        │        │          │          │壹日。          │
├─┼────┼────┼─────┼─────┼────────┤
│14│甲○○  │96年7月 │6盒       │6,000元（ │被告乙○○未經許│
│  │        │        │          │每盒1,000 │可，販賣子彈，處│
│  │        │        │          │元）      │有期徒刑壹年壹月│
│  │        │        │          │          │，併科罰金新臺幣│
│  │        │        │          │          │陸萬元，罰金如易│
│  │        │        │          │          │服勞役，以新臺幣│
│  │        │        │          │          │壹仟元折算壹日。│
│  │        │        │          │          │被告甲○○未經許│
│  │        │        │          │          │可，持有子彈，處│
│  │        │        │          │          │有期刑陸月，併科│
│  │        │        │          │          │罰金新臺幣貳萬元│
│  │        │        │          │          │，有期徒刑如易科│
│  │        │        │          │          │罰金，以新臺幣壹│
│  │        │        │          │          │仟元折算壹日；罰│
│  │        │        │          │          │金如易服勞役，以│
│  │        │        │          │          │新臺幣壹仟元折算│
│  │        │        │          │          │壹日。          │
├─┼────┼────┼─────┼─────┼────────┤
│15│甲○○  │96年9月 │1箱       │10,000元（│被告乙○○未經許│
│  │        │        │          │每箱10,000│可，販賣子彈，處│
│  │        │        │          │元）      │有期徒刑壹年壹月│
│  │        │        │          │          │，併科罰金新臺幣│
│  │        │        │          │          │陸萬元，罰金如易│
│  │        │        │          │          │服勞役，以新臺幣│
│  │        │        │          │          │壹仟元折算壹日。│
│  │        │        │          │          │被告甲○○未經許│
│  │        │        │          │          │可，持有子彈，處│
│  │        │        │          │          │有期刑陸月，併科│
│  │        │        │          │          │罰金新臺幣貳萬元│
│  │        │        │          │          │，有期徒刑如易科│
│  │        │        │          │          │罰金，以新臺幣壹│
│  │        │        │          │          │仟元折算壹日；罰│
│  │        │        │          │          │金如易服勞役，以│
│  │        │        │          │          │新臺幣壹仟元折算│
│  │        │        │          │          │壹日。          │
├─┼────┼────┼─────┼─────┼────────┤
│16│甲○○  │96年11月│6盒       │6,000元（ │被告乙○○未經許│
│  │        │        │          │每盒1,000 │可，販賣子彈，處│
│  │        │        │          │元）      │有期徒刑壹年壹月│
│  │        │        │          │          │，併科罰金新臺幣│
│  │        │        │          │          │陸萬元，罰金如易│
│  │        │        │          │          │服勞役，以新臺幣│
│  │        │        │          │          │壹仟元折算壹日。│
│  │        │        │          │          │被告甲○○未經許│
│  │        │        │          │          │可，持有子彈，處│
│  │        │        │          │          │有期刑陸月，併科│
│  │        │        │          │          │罰金新臺幣貳萬元│
│  │        │        │          │          │，有期徒刑如易科│
│  │        │        │          │          │罰金，以新臺幣壹│
│  │        │        │          │          │仟元折算壹日；罰│
│  │        │        │          │          │金如易服勞役，以│
│  │        │        │          │          │新臺幣壹仟元折算│
│  │        │        │          │          │壹日。          │
├─┼────┼────┼─────┼─────┼────────┤
│17│甲○○  │97年1月 │5盒       │5,000元（ │被告乙○○未經許│
│  │        │        │          │每盒1,000 │可，販賣子彈，處│
│  │        │        │          │元）      │有期徒刑壹年壹月│
│  │        │        │          │          │，併科罰金新臺幣│
│  │        │        │          │          │陸萬元，罰金如易│
│  │        │        │          │          │服勞役，以新臺幣│
│  │        │        │          │          │壹仟元折算壹日。│
│  │        │        │          │          │被告甲○○未經許│
│  │        │        │          │          │可，持有子彈，處│
│  │        │        │          │          │有期刑陸月，併科│
│  │        │        │          │          │罰金新臺幣貳萬元│
│  │        │        │          │          │，有期徒刑如易科│
│  │        │        │          │          │罰金，以新臺幣壹│
│  │        │        │          │          │仟元折算壹日；罰│
│  │        │        │          │          │金如易服勞役，以│
│  │        │        │          │          │新臺幣壹仟元折算│
│  │        │        │          │          │壹日。          │
├─┼────┼────┼─────┼─────┼────────┤
│18│甲○○  │97年3月 │6盒       │6,000元（ │被告乙○○未經許│
│  │        │        │          │每盒1,000 │可，販賣子彈，處│
│  │        │        │          │元）      │有期徒刑壹年壹月│
│  │        │        │          │          │，併科罰金新臺幣│
│  │        │        │          │          │陸萬元，罰金如易│
│  │        │        │          │          │服勞役，以新臺幣│
│  │        │        │          │          │壹仟元折算壹日。│
│  │        │        │          │          │被告甲○○未經許│
│  │        │        │          │          │可，持有子彈，處│
│  │        │        │          │          │有期刑陸月，併科│
│  │        │        │          │          │罰金新臺幣貳萬元│
│  │        │        │          │          │，有期徒刑如易科│
│  │        │        │          │          │罰金，以新臺幣壹│
│  │        │        │          │          │仟元折算壹日；罰│
│  │        │        │          │          │金如易服勞役，以│
│  │        │        │          │          │新臺幣壹仟元折算│
│  │        │        │          │          │壹日。          │
├─┼────┼────┼─────┼─────┼────────┤
│19│甲○○  │97年5月 │1箱       │10,000元（│被告乙○○未經許│
│  │        │        │          │每箱10,000│可，販賣子彈，處│
│  │        │        │          │元）      │有期徒刑壹年壹月│
│  │        │        │          │          │，併科罰金新臺幣│
│  │        │        │          │          │陸萬元，罰金如易│
│  │        │        │          │          │服勞役，以新臺幣│
│  │        │        │          │          │壹仟元折算壹日。│
│  │        │        │          │          │被告甲○○未經許│
│  │        │        │          │          │可，持有子彈，處│
│  │        │        │          │          │有期刑陸月，併科│
│  │        │        │          │          │罰金新臺幣貳萬元│
│  │        │        │          │          │，有期徒刑如易科│
│  │        │        │          │          │罰金，以新臺幣壹│
│  │        │        │          │          │仟元折算壹日；罰│
│  │        │        │          │          │金如易服勞役，以│
│  │        │        │          │          │新臺幣壹仟元折算│
│  │        │        │          │          │壹日。          │
├─┼────┼────┼─────┼─────┼────────┤
│20│甲○○  │97年7月 │5盒       │5,000元（ │被告乙○○未經許│
│  │        │        │          │每盒1,000 │可，販賣子彈，處│
│  │        │        │          │元）      │有期徒刑壹年壹月│
│  │        │        │          │          │，併科罰金新臺幣│
│  │        │        │          │          │陸萬元，罰金如易│
│  │        │        │          │          │服勞役，以新臺幣│
│  │        │        │          │          │壹仟元折算壹日。│
│  │        │        │          │          │被告甲○○未經許│
│  │        │        │          │          │可，持有子彈，處│
│  │        │        │          │          │有期刑陸月，併科│
│  │        │        │          │          │罰金新臺幣貳萬元│
│  │        │        │          │          │，有期徒刑如易科│
│  │        │        │          │          │罰金，以新臺幣壹│
│  │        │        │          │          │仟元折算壹日；罰│
│  │        │        │          │          │金如易服勞役，以│
│  │        │        │          │          │新臺幣壹仟元折算│
│  │        │        │          │          │壹日。          │
├─┼────┼────┼─────┼─────┼────────┤
│21│甲○○  │97年9月 │6盒       │6,000元（ │被告乙○○未經許│
│  │        │        │          │每盒1,000 │可，販賣子彈，處│
│  │        │        │          │元）      │有期徒刑壹年壹月│
│  │        │        │          │          │，併科罰金新臺幣│
│  │        │        │          │          │陸萬元，罰金如易│
│  │        │        │          │          │服勞役，以新臺幣│
│  │        │        │          │          │壹仟元折算壹日。│
│  │        │        │          │          │被告甲○○未經許│
│  │        │        │          │          │可，持有子彈，處│
│  │        │        │          │          │有期刑陸月，併科│
│  │        │        │          │          │罰金新臺幣貳萬元│
│  │        │        │          │          │，有期徒刑如易科│
│  │        │        │          │          │罰金，以新臺幣壹│
│  │        │        │          │          │仟元折算壹日；罰│
│  │        │        │          │          │金如易服勞役，以│
│  │        │        │          │          │新臺幣壹仟元折算│
│  │        │        │          │          │壹日。          │
├─┼────┼────┼─────┼─────┼────────┤
│22│甲○○  │97年11月│1箱       │10,000元（│被告乙○○未經許│
│  │        │        │          │每箱10,000│可，販賣子彈，處│
│  │        │        │          │元）      │有期徒刑壹年壹月│
│  │        │        │          │          │，併科罰金新臺幣│
│  │        │        │          │          │陸萬元，罰金如易│
│  │        │        │          │          │服勞役，以新臺幣│
│  │        │        │          │          │壹仟元折算壹日，│
│  │        │        │          │          │扣案之手機（內含│
│  │        │        │          │          │00000000│
│  │        │        │          │          │七０號SIM卡壹張 │
│  │        │        │          │          │）沒收。        │
│  │        │        │          │          │被告甲○○未經許│
│  │        │        │          │          │可，持有子彈，處│
│  │        │        │          │          │有期刑陸月，併科│
│  │        │        │          │          │罰金新臺幣貳萬元│
│  │        │        │          │          │，有期徒刑如易科│
│  │        │        │          │          │罰金，以新臺幣壹│
│  │        │        │          │          │仟元折算壹日；罰│
│  │        │        │          │          │金如易服勞役，以│
│  │        │        │          │          │新臺幣壹仟元折算│
│  │        │        │          │          │壹日。          │
│  │        │        │          │          │                │
└─┴────┴────┴─────┴─────┴────────┘

司法院資訊處製作；財團法人民間司法改革基金會備份。
